【裁判字號】    99,訴,1439
【裁判日期】    990614
【裁判案由】    妨害風化
【裁判全文】
臺灣板橋地方法院刑事判決              99年度訴字第1439號
公  訴  人  臺灣板橋地方法院檢察署檢察官
被      告  甲○○
上列被告因妨害風化案件，經檢察官提起公訴（99年度偵字第60
66號），因被告於本院準備程序中就被訴事實為有罪之陳述，經
合議庭評議後，裁定由受命法官獨任進行簡式審判程式，判決如
下：
    主  文                                              
甲○○共同意圖使女子與他人為性交之行為，而媒介以營利，處
有期徒刑伍月，如易科罰金，以新臺幣壹仟元折算壹日。扣案之
電話號碼0000000000號之行動電話壹支（含SIM 卡）沒收之。
    事  實
一、甲○○與真實姓名年籍不詳自稱為「阿德」之應召站成員間
    ，共同基於意圖使女子與他人為性交而媒介以營利之犯意聯
    繫，由甲○○擔任載送女子前往從事性交易場所俗稱「馬伕
    」之司機，「阿德」則負責刊登廣告招徠不特定男客，議妥
    性交易價格、地點，復聯絡何艷（涉犯社會秩序維護法部分
    ，另由本院板橋簡易庭以99年度板秩字第39號裁定）。嗣男
    客孟令侯於民國99年2 月10日下午5 時許，撥打廣告上之電
    話，議妥同日晚上6 時許之性交易時間、新臺幣（下同）2,
    500 元之性交易價格及至臺北縣板橋市縣○○道○ 段146 號
    悅榕汽車旅館之性交易地點後，「阿德」遂以電話聯繫何艷
    ，何艷復以電話號碼為0000000000號之行動電話撥打甲○○
    所使用之電話號碼為0000000000號之行動電話，由甲○○駕
    駛車牌號碼0770 -EG號自用小客車搭載何艷至上開汽車旅館
    213 號房與男客孟令侯從事性交易1 次，甲○○則將車輛駛
    出至汽車旅館出口處附近停留等候，嗣經警員於同日晚上6
    時5 分許，在同上市○○街與居安巷口，查獲正等候何艷之
    甲○○，並扣得甲○○所持用之前述行動電話1 支（含SIM
    卡），警員再依甲○○之供述，前往上址汽車旅館213 號房
    間，因而查獲甫結束性交易之何艷與孟令侯，且當場扣得何
    艷所持用之上開行動電話1 支（含SIM 卡）、孟令侯交付予
    何艷之性交易費用2,500 元。
二、案經臺北縣政府警察局板橋分局報請臺灣板橋地方法院檢察
    署檢察官偵查起訴。
    理  由                                              
一、按除被告所犯為死刑、無期徒刑、最輕本刑為三年以上有期
    徒刑之罪或高等法院管轄第一審案件者外，於第一次審判期
    日前之準備程序進行中，被告先就被訴事實為有罪之陳述時
    ，審判長得告知被告簡式審判程序之旨，並聽取當事人、代
    理人、辯護人及輔佐人之意見後，裁定進行簡式審判程序，
    刑事訴訟法第273 條之1 第1 項定有明文。經核本件被告甲
    ○○所犯係死刑、無期徒刑、最輕本刑為三年以上有期徒刑
    以外之罪，其於準備程序中就被訴之事實為有罪陳述，經法
    官告知簡式審判程序之旨，並聽取公訴人、被告之意見後，
    本院爰依首揭規定，合議裁定由受命法官獨任進行簡式審判
    程序，合先敘明。
一、上開犯罪事實，業據被告甲○○於本院準備程序及審理中坦
    認不諱（見本院卷第15背面、19頁），並有證人何艷、孟令
    侯於警詢中證述明確（見99年度偵字第6066號偵查卷宗第12
    至19頁），且有臺北縣政府警察局搜索扣押筆錄、扣押物品
    目錄表、臺北縣政府警察局臨檢紀錄1 份及現場查獲照片6
    張在卷可稽（見同上偵查卷宗第21至28、34及37至39頁），
    另有電話號碼為0000000000號、0000000000號之行動電話共
    2 支（均含SIM 卡）及現金2,500 元扣案足憑，足認被告自
    白與事實相符，本件事證明確，犯行洵堪認定。
二、核被告甲○○所為，係犯刑法第231 條第1 項之意圖使女子
    與他人為性交行為而媒介以營利罪。被告與某真實姓名年籍
    不詳自稱「阿德」之成年人間，具有犯意聯絡及行為分擔，
    為共同正犯。爰審酌被告犯罪之動機、目的、手段、所生危
    害，並念及犯後坦承犯行，態度良好等一切情狀，酌情量處
    如主文所示之刑，並諭知易科罰金之折算標準。又扣案之電
    話號碼為0000000000之行動電話1 支（含SIM 卡1 枚），係
    被告所有本案犯罪所用之物，業據被告於本院審理中供陳在
    卷，應依刑法第38條第1 項第2 款之規定予以宣告沒收。至
    扣案之電話號碼為0000000000號之行動電話1 支（含SIM 卡
    1 枚），並非係被告所有，業據被告於本院審理中供述明確
    ，且經證人何艷於警詢中證述綦詳（見同上偵查卷宗第13頁
    ），又非違禁物，自不宣告沒收。另扣案之現金2,500 元部
    分，係該女子與男客性交易所取得之報酬，尚未交付應召業
    者，因認既尚未將應召業者及被告所應抽得之利潤交給被告
    ，前開現金應尚屬該女子所有，為進行前開性交易所得之代
    價，而從事性交易之行為並未構成刑事犯罪，上開物品係證
    人違反社會秩序維護法所用及所得之物，亦另經本院板橋簡
    易庭以99年度板秩字第39號裁定沒入，於本案刑事案件，自
    不宣告沒收，附此敘明。
據上論斷，應依刑事訴訟法第273 條之1 第1 項、第299 條第1 
項前段，刑法第28條、第231 條第1 項、第41條第1 項前段、第
38條第1 項第2 款、第3 項，刑法施行法第1 條之1 ，判決如主
文。
本案經檢察官簡志祥到庭執行職務。
中    華    民    國    99    年    6     月    14    日
                  刑事第一庭    法  官  連雅婷
以上正本證明與原本無異
如不服本判決應於送達後10日內向本院提出上訴狀
                                書記官  郭晉良

中    華    民    國    99    年    6     月    14    日
附錄本案論罪科刑法條全文：
中華民國刑法第231 條第1 項
意圖使男女與他人為性交或猥褻之行為，而引誘、容留或媒介以
營利者，處5 年以下有期徒刑，得併科10萬元以下罰金。以詐術
犯之者，亦同。

司法院資訊處製作；財團法人民間司法改革基金會備份。
